# 请教陈版，汇兑损益现金流量表附表编制

提问人：cjzhangyong 时间：2015-04-21 15:37:04
应收账款汇兑损益，借：应收账款 贷:财务费用 在现金流量表附表中，附表列在 经营性应收项目或财务费用，都存在对方科目跟资产负债表期末-期初不一致的问题。

回答人：chenyiwei
这是老问题了。放在两处中的任何一处都有道理。我个人更倾向于列入经营性应收应付项目增减中。

提问人：cgxx168 时间：2017-02-20 21:40:35
附表列在经营性应收项目或财务费用都可以，可老师个人更倾向于列入经营性应收应付项目增减中，为什么？

回答人：chenyiwei
主要考虑是与折算后资产负债表的勾稽关系更容易对应。